---
title: "Proyectos Extracurriculares"
author: "Alex Haro"
date: "`r Sys.Date()`"
output:
  beamer_presentation: default
  ioslides_presentation: default
---

```{r setup, include=FALSE}
knitr::opts_chunk$set(echo = FALSE)
install.packages("rmarkdown")
install.packages("tidyverse")
install.packages("janitor")
install.packages("skimr")
library(rmarkdown)
library(tidyverse)
library(janitor)
library(skimr)
datos <- read_csv("ProyectosR.csv")
```

## R Markdown

El objetivo principal del análisis es buscar estrategias para mejorar los indicadores académicos del CECyTEJ.
En la siguiente liga encontrará los índices de reprobación por plantel:
<https://public.tableau.com/app/profile/alex.haro5532/viz/ndicesdereprobacinFeb-Jul24/Sheet1>.


## Distribución de horas

```{r datos}

datos %>% group_by(Tipo) %>% summarize(mayor=max(Horas), menor=min(Horas),prom=mean(Horas),total=sum(Horas))
#El detalle de distribución de horas lo encuentra en la siguiente liga:
#<https://public.tableau.com/app/profile/alex.haro5532/viz/DistribucindehorasdeproyectoFeb-Jul24/Sheet1>.

```



## Colegio total

```{r planteles total}
ggplot(data = datos) + geom_bar(mapping = aes(x = Categoria, fill=Tipo)) +   theme(axis.text.x = element_text(angle = 90))+ labs(title="Distribución de horas de fortalecimiento", x="Categoría", y="Número de horas")

```

## Planteles 1-6

```{r planteles A}
porplantela <- datos %>%
  filter(Plantel=="01 Tesistan" | Plantel=="02 La Duraznera"| Plantel=="03 Tepatitlan"| Plantel=="04 Cocula"| Plantel=="05 El salto"| Plantel=="06 Totatiche")
ggplot(data = porplantela) + geom_bar(mapping = aes(x = Categoria, fill=Tipo)) +   theme(axis.text.x = element_text(angle = 90))+ labs(title="Distribución de horas de fortalecimiento", x="Categoría", y="Número de horas") +facet_wrap(~Plantel)

```

## Planteles 7-12

```{r planteles B}

porplantelb <- datos %>%
  filter(Plantel=="07 Puerto Vallarta Pitillal" | Plantel=="08 Ixtlahuacan del Rio"| Plantel=="09 Valle de Juarez"| Plantel=="10 Encarnacion de Diaz"| Plantel=="11 Atotonilco"| Plantel=="12 El Grullo")
ggplot(data = porplantelb) + geom_bar(mapping = aes(x = Categoria, fill=Tipo)) +   theme(axis.text.x = element_text(angle = 90))+ labs(title="Distribución de horas de fortalecimiento", x="Categoría", y="Número de horas") +facet_wrap(~Plantel)


```

## Planteles 13-18

```{r planteles C}

porplantelc <- datos %>%
  filter(Plantel=="13 Cihuatlan" | Plantel=="14 Zapotiltic"| Plantel=="15 Guadalajara (Parque de la Solidaridad)"| Plantel=="16 Tlajomulco de Zunniga"| Plantel=="17 El Arenal"| Plantel=="18 Santa Anita")
ggplot(data = porplantelc) + geom_bar(mapping = aes(x = Categoria, fill=Tipo)) +   theme(axis.text.x = element_text(angle = 90))+ labs(title="Distribución de horas de fortalecimiento", x="Categoría", y="Número de horas") +facet_wrap(~Plantel)


```

## Planteles 19-24

```{r planteles D}

porplanteld <- datos %>%
  filter(Plantel=="19 Nextipac" | Plantel=="20 Tecalitlan"| Plantel=="21 Tlajomulco Santa Fe-Chulavista"| Plantel=="22 San Ignacio Cerro Gordo"| Plantel=="23 Tlajomulco Santa Fe"| Plantel=="24 Puerto Vallarta Ixtapa")
ggplot(data = porplanteld) + geom_bar(mapping = aes(x = Categoria, fill=Tipo)) +   theme(axis.text.x = element_text(angle = 90))+ labs(title="Distribución de horas de fortalecimiento", x="Categoría", y="Número de horas") +facet_wrap(~Plantel)


```


## Planteles 25-30

```{r planteles E}

porplantele <- datos %>%
  filter(Plantel=="25 Zapopan- Santa Margarita" | Plantel=="26 Tonala- El Panoramico"| Plantel=="27 Ixtlahuacan de los membrillos"| Plantel=="28 Lagos de moreno"| Plantel=="29 San Juan De Los Lagos"| Plantel=="30 San Pedro Tlaquepaque")
ggplot(data = porplantele) + geom_bar(mapping = aes(x = Categoria, fill=Tipo)) +   theme(axis.text.x = element_text(angle = 90))+ labs(title="Distribución de horas de fortalecimiento", x="Categoría", y="Número de horas") +facet_wrap(~Plantel)


```


## Tutores grupales

```{r Tutores grupales}

tutor<- datos %>% group_by(Plantel) %>% filter(Subcategoria=="Tutor grupal") %>%  summarize(total=sum(Horas))
ggplot(data = tutor, aes(x = Plantel, y= total)) + geom_point() +   theme(axis.text.x = element_text(angle = 90))+ labs(title="Horas de tutoría grupal", x="Plantel", y="Número de horas")

```

## Apoyo al plantel

```{r Apoyo}

apoyo <- datos %>%
filter(Categoria=="Apoyo_al_plantel")
ggplot(data = apoyo, aes(x = Subcategoria, fill=Tipo)) + geom_bar()

```

## Apoyo al plantel 2

```{r Apoyo 2}

ggplot(data = apoyo, aes(x = Comentario, color=Tipo)) + geom_bar() + theme(axis.text.x = element_text(angle = 90))


```

## Conclusiones

- Un procentaje alto de horas temporales se aplican a proyectos culturales y deportivos.
- Muchas horas de apoyo en Plantel 2, 4, 5, 10 y 15 (en temporales).
- Porcentaje alto de horas temporales en Plantel 26.
- Porcentaje alto de asesorías en Plantel 3, 10 y 13; esperamos verlo reflejado en el índice de reprobación.
- Horas de fortalecimiento duplicadas para tutores grupales en Plantel 7.



